# 请教陈版及各位老师，关于合并时坏账政策的统一

提问人：阿狼 时间：2017-02-20 14:32:25
陈老师及各位前辈： 请问，在出合并报告的时候，各子公司的坏账政策需要统一。那么某个子公司单体报告的坏账政策可以和集团的政策不一致么？

回答人：chenyiwei
坏帐准备是会计估计。合并报表层面必须统一会计政策，但没有要求统一会计估计。
会计估计不同于会计政策。根据《企业会计准则第 28 号--会计政策、会计估计变更和差错更正》规定，会计估计变更应满足的条件是：或者是“企业据以进行估计的基础发生了变化”，或者是“由于取得新信息、积累更多经验以及后来的发展变化”，可以概括为两种情况：“内外部环境的变化”和“计量技术的进步和经验的积累”。母子公司的会计估计没有必要强求统一。如果有证据表明母子公司的所处行业、业务模式、所面对的客户群及其风险特征等因素存在实质性差异，并相应导致应收款项的信用风险特征的实质性差异的，则母子公司可以各自使用不同的会计估计，条件是这些会计估计都是适合于母子公司各自的实际情况的。因此不能以“母公司统一会计政策的需要”作为变更的原因。

提问人：阿狼 时间：2017-02-22 21:31:43
陈老师，那我在出合并报表的时候，也可以不统一坏账计提的政策么

回答人：chenyiwei
可以，但需证明母子公司各自采取的计提方法和比例都是适应于其各自情况的最佳估计。